【裁判字號】    96,易緝,68
【裁判日期】    970515
【裁判案由】    傷害等
【裁判全文】
臺灣臺南地方法院刑事判決              96年度易緝字第68號
公  訴  人  臺灣臺南地方法院檢察署檢察官
被      告  甲○○
上列被告因傷害等案件，經檢察官提起公訴（93年度偵字第2235
號、偵緝字第118號），被告為有罪之陳述，本院裁定進行簡式
審判程序，判決如下：
    主  文
甲○○共同連續犯傷害罪，處拘役伍拾日，如易科罰金，以銀元
參佰元即新臺幣玖佰元折算壹日。
    事  實
一、甲○○與胞兄潘再得（另行審結）因代工利潤與丙○○發生
    糾紛，心生不滿。潘再得乃於民國九十年十月十日，單獨至
    丙○○所任職位於臺南市○○街三百六十三號「維德工業股
    份有限公司加工廠（下稱維德公司）」，對丙○○恫嚇稱：
    「要在你前往大陸前，砍下你一隻腳」後離去。約十五分鐘
    後，潘再得偕同甲○○再次前往理論，二人遂基於恐嚇及傷
    害之共同犯意聯絡，甫到現場，即由潘再得大聲恫稱：「若
    有人敢報警，要讓他死」等語，致在場員工丙○○、丁○○○、蔡蘇鳳珠等人心生畏懼。隨後在質問過程中，甲○○乃
    出手毆打丙○○，致丙○○受有胸部各四Ⅹ四公分、二Ⅹ二
    公分、二Ⅹ０點一公分擦傷、右下肢六Ⅹ二公分擦傷、右臂
    五Ⅹ三公分擦傷、右手三Ⅹ二公分、四Ⅹ二公分擦傷等傷害
    。丁○○○見狀上前阻止，甲○○復承前述傷害犯意，以手
    揮打丁○○○，使丁○○○昏迷倒地，受有頸部及臀部挫傷
    之傷害，潘再得、甲○○怕事態擴大隨即離去。
二、案經丙○○、丁○○○訴由臺南市警察局第六分局報請臺灣
    臺南地方法院檢察署檢察官偵查起訴。
    理  由
一、上開犯罪事實有下列證據足資證明：
  (一)被告自白。
  (二)被害人丙○○、丁○○○之指訴、蔡蘇鳳珠之證述。
  (三)省立臺南醫院驗傷診斷證書二紙、成大醫院、奇美醫院及祥
    和外科診所診斷證明書各一紙。
二、論罪科刑：
  (一)核被告所為，係犯刑法第三百零五條恐嚇罪，及同法第二百
    七十七條第一項。被告與潘再得就上開犯行有犯意聯絡及行
    為分擔，且被告行為後，刑法已於九十四年二月二日修正公
    布，並於九十五年七月一日開始施行，而修正後刑法第二十
    八條共同正犯之範圍，已修正限縮於共同實行犯罪行為者始
    成立共同正犯，排除陰謀犯、預備犯共同正犯，新舊法就共
    同正犯之範圍，已有變動，二相比較，修正後規定較有利於
    行為人，依刑法第二條第一項規定「行為後法律有變更者，
    適用行為時之法律。但行為後之法律有利於行為人者，適用
    最有利於行為人之法律」，依適用修正後第二十八條規定，
    皆論以共同正犯。又修正後刑法已刪除第五十六條連續犯之
    規定，此刪除雖非犯罪構成要件之變更，但顯已影響行為人
    刑罰之法律效果，自屬法律有變更，依修正後刑法第二條第
    一項規定，比較新、舊法結果，仍應適用較有利於被告之行
    為時法律即舊法論以連續犯，是被告先後二次傷害犯行，時
    間緊接，方法相同，觸犯構成要件相同之罪名，顯係基於概
    括犯意反覆而為，應論以一罪，並依法加重其刑。被告所犯
    上開二罪間有方法結果之牽連關係，然因被告行為後新修正
    之刑法已刪除第五十五條關於牽連犯之規定，上開被告所犯
    二罪，將改依數罪併罰之規定分論併罰，而依修正前即行為
    時之規定，則應從一重處斷，比較新舊法規定，修正後之規
    定並非較有利於被告，依刑法第二條第一項之規定，應適用
    行為時之法律，即適用修正前刑法第五十五條牽連犯之規定
    ，從一重論以傷害罪。
  (二)爰審酌被告僅因不滿代工利潤遭上游廠商降價，動輒以言語
    及肢體暴力相向，並造成二名被害人多處受傷，殊屬不該，
    惟被告犯後尚知坦認犯行，態度良好，且已履行部分和解條
    件，捐款新臺幣五萬元予財團法人創世社會福利基金會，有
    收據二紙附卷可稽等一切情狀，量處如主文所示之刑。並比
    較被告犯罪時即修正前刑法第四十一條第一項前段規定：「
    犯最重本刑為五年以下有期徒刑以下之刑之罪，而受六個月
    以下有期徒刑或拘役之宣告，因身體、教育、職業、家庭之
    關係或其他正當事由，執行顯有困難者，得以一元以上三元
    以下折算一日，易科罰金」，再依被告行為時易科罰金之折
    算標準，即修正前罰金罰鍰提高標準條例第二條前段（現已
    刪除）規定，就其原定數額提高為一百倍折算一日，則被告
    行為時之易科罰金折算標準，應以銀元三百元折算一日，經
    折算為新臺幣後，應以新臺幣九百元折算為一日。而依修正
    後刑法第四十一條第一項前段規定：「犯最重本刑為五年以
    下有期徒刑以下之刑之罪，而受六個月以下有期徒刑或拘役
    之宣告者，得以新臺幣一千元、二千元或三千元折算一日，
    易科罰金」，比較修正前後之易科罰金折算標準，以九十五
    年七月一日修正公布施行前之規定，較有利於被告，則應依
    刑法第二條第一項前段，適用修正前刑法第四十一條第一項
    前段規定，定其折算標準。
三、末查，被告犯罪雖在九十六年四月二十四日以前，然按於九
    十六年七月十六日施行之中華民國九十六年罪犯減刑條例第
    五條規定：「本條例施行前，經通緝而未於中華民國九十六
    年十二月三十一日以前自動歸案接受偵查、審判或執行者，
    不得依本條例減刑」，而被告因逃亡，經本院於九十三年九
    月三日通緝，於九十六年八月十日始緝獲，有本院通緝書及
    臺中縣警察局清水分局通緝案件移送書等在卷可稽，被告當
    不符減刑要件，附此敘明。
據上論斷，應依刑事訴訟法第二百九十九條第一項前段、第二百
七十三條之一第一項，刑法第二條第一項、第二十八條、修正前
第五十六條、第二百七十七條第一項、第三百零五條、修正前第
五十五條、修正前第四十一條第一項前段，修正前罰金罰鍰提高
標準條例第二條，刑法施行法第一之一條，判決如主文。
本案經檢察官乙○○到庭執行職務
中    華    民    國    97    年    5     月    15    日
                刑事第三庭    法  官  包梅真
以上正本證明與原本無異。
如不服本判決應於收受本判決後10日內向本院提出上訴書狀，並
應敘述具體理由。如未敘述上訴理由者，應於上訴期間屆滿後20
日內向本院補提理由書狀（均須按他造當事人之人數附繕本）「
切勿逕送上級法院」。
                              書記官  李淑秋
中    華    民    國    97    年    5     月    15    日
附錄本案論罪科刑法條全文
中華民國刑法第277條：
（普通傷害罪）
傷害人之身體或健康者，處3年以下有期徒刑、拘役或1千元以下
罰金。
犯前項之罪因而致人於死者，處無期徒刑或7年以上有期徒刑；
致重傷者，處3年以上10年以下有期徒刑。
中華民國刑法第305條：
（恐嚇危害安全罪）
以加害生命、身體、自由、名譽、財產之事，恐嚇他人致生危害
於安全者，處2年以下有期徒刑、拘役或3百元以下罰金。


司法院資訊處製作；財團法人民間司法改革基金會備份。
